臺灣高等法院臺中分院刑事判決　　 94年度上更(一)字第275號
上　訴　人　臺灣臺中地方法院檢察署檢察官
被　　　告　癸○○
選任辯護人　張慶宗律師
被　　　告　未○○
　　　　　　卯○○（原名楊秋雯）
上列上訴人因被告等常業竊盜等案件，不服臺灣臺中地方法院92
年度訴字第1679號中華民國93年12月17日第一審判決（起訴案號
：臺灣臺中地方法院檢察署91年度偵字第21586號），提起上訴
，判決後由最高法院發回更審，本院判決如下：
    主  文
原判決撤銷。
癸○○共同以故買贓物為常業，累犯，處有期徒刑貳年。
未○○共同以故買贓物為常業，處有期徒刑壹年。緩刑肆年。
卯○○共同以故買贓物為常業，處有期徒刑壹年。
    事  實
一、癸○○於民國87年間，曾因竊盜等案件，經本院判處有期徒
    刑5月確定，於89年4月7日執行完畢，仍不知悔改。為牟取
    不法之利益，竟與未○○、楊秋雯（已改名卯○○，於本案
    事實理由仍稱楊秋雯）基於共同之犯意聯絡，由癸○○在台
    中市西屯區廣興巷10號之6經營「廣興汽車材料行」，實際
    業務由癸○○之前妻楊秋雯負責；並在雲林縣莿桐鄉○○路
    206號經營「廣興汽車材料行」，由癸○○之妻未○○擔任
    會計工作，其三人並與癸○○之堂兄程永在（業經本院以91
    年度上訴字87 6號判處有期徒刑三年確定）基於共同之犯意
    聯絡。明知廖鴻旭（業經臺灣臺東地方法院於95年5月8日以
    94 年訴字205號判處有期徒刑一年四月確定）、申○○（業
    經本院以91年度上更一字第300號判處有期徒刑四年三月，
    刑前強制工作三年確定）、丙○○（業經本院以93年上易字
    434號判處有期徒刑十月確定）、寅○○（業經臺灣臺中地
    方法院檢察署以91年度偵緝字第255號不起訴處分）等人所
    竊取或解體之汽車或零件，係屬竊盜而來之贓物，竟仍予故
    買之後，予以銷售圖利，並以之為業。癸○○、未○○、楊
    秋雯所實施犯罪之詳細時間、地點及過程如下：
  (一)廖鴻旭、申○○等組成竊車集團，共同基於常業竊盜之犯意
    ，委由寅○○在台中縣太平市○○路520之1號、台中市○○
    區○○路54巷6弄33之1號、彰化縣員林鎮○○路871之1號及
    台中縣新社鄉永源村鐵皮屋倉庫等地，承租鐵皮屋作為贓車
    解體工廠。自89年9月26日起至90年5月18日止，推由申○○
    連續多次在如附表一所示時間、地點，均以如附表一所示攜
    帶客觀上足以供兇器使用之螺絲起子、板手等工具之方式，
    就如附表一編號1、2、4所示部分，由申○○與江國書（業
    經本院以92年上訴字1598號判處有期徒刑三年，行前強制工
    作確定）共同竊取；如附表一編號3所示部分，由申○○與
    廖鴻旭共同竊取；附表一其餘各次，則係由申○○單獨竊取
    陳惠貞等人所有之自用小客車（各詳如附表一所示）。得手
    後或由江國書、申○○自行或交予賴永祥（業經本院以92年
    上訴字1598號判處有期徒刑一年六月，並經最高法院判決上
    訴駁回確定）、羅育雄（業經臺灣臺中地方法院以94年度訴
    字第655號判處應執行有期徒刑一年，本院以94年度上訴字
    第1924號判決上訴駁回確定）等人處理，或送往推由申○○
    於90年4月27日向不知情之曾宗木、陳盈邑所承租，租期自
    90年5月1日起至91年4月30日止、每月租金新台幣（下同）2
    萬8千元、位於台中縣太平市○○里○○路520之1號之倉庫
    ，由李登讚負責上開竊得車輛之解體工作，廖鴻旭、申○○
    與李登讚等人，均明知未經許可不得僱用大陸地區人民在臺
    灣地區工作，仍以共同犯意之聯絡，並基於概括犯意，於90
    年5月中旬，以每月2萬元之代價，連續僱用大陸地區人民余
    云、王長向、念其文（以上三人業經臺灣臺中地方法院檢察
    署為不起訴處分確定），在上開所承租位於台中縣太平市○
    ○路520之1號倉庫內，從事汽車解體之工作，於拆解完畢後
    ，將該等自小客車引擎及零件等物品，運往台中市西屯區廣
    興巷10號之6「廣興汽車材料行」、雲林縣莿桐鄉○○路206
    號「廣興汽車材料行」等處，由癸○○、未○○、楊秋雯先
    後以不詳價格買受後，再將之銷贓圖利而賴以維生。嗣分別
    (1)於89年12月16日晚間6時許，在台中市南屯區○○○路201
    之1號，為警當場查獲江國書等人，進而查知上情。(2)於90
    年1月5日下3時，在台中市○○區○○街103號，為警查獲如
    附表一編號2所示車輛，而循線查悉上情。(3)於90年5月18日
    下午6時30分許，在台中縣太平市○○路520之1號，為警查
    獲余云、王長向、念其文等人，始悉上情，並當場扣得如附
    表一之1所示之工具。
  (二)癸○○、未○○、楊秋雯與程永在基於共同之犯意聯絡及行
    為分擔，於89年11月間，明知申○○、寅○○等人欲尋找工
    廠作為解體贓車之用，仍於90年11月15日以申○○名義，由
    程永在出面向不知情之江仕勛承租位於台中市○○區○○路
    54 巷6弄33之1號旁之鐵皮屋，作為贓車解體工廠，以程永
    在為連帶保證人，癸○○與程永在均明知申○○自89年11月
    16日起至90年6月初止、寅○○自90年6月間起至91年2月間
    止，在上開汽車解體工廠內所交付之自小客車共約三十部（
    申○○部分約二十部、寅○○部分約十部），均係申○○、
    寅○○指揮綽號「阿榮」、「東東」等不詳姓名成年男子所
    竊得（遭警查獲九部自小客車遭竊之時、地等詳如附表二所
    示），竟仍以不詳價格予以買受後，將贓車拆解。並於拆解
    完畢後將自小客車引擎及零件等物品運往台中市西屯區廣興
    巷10 號之6「廣興汽車材料行」及雲林縣莿桐鄉○○路206
    號「廣興汽車材料行」等處銷贓圖利。嗣於91年2月18日晚
    間9時許，在台中市○○區○○路54巷6弄33之1號之汽車解
    體工廠，為警當場查獲程永在，並扣得其所有之竊車鐵製扳
    手1支、Ｔ型扳手10支、梅花扳手10支、乙炔切割工具1組、
    開口扳手10支、千斤頂1台、電動切割器1支、榔頭5支、起
    子10支、固定鉗3支、螺絲套筒10支、來回扳手1支、油壓剪
    1支、吊架1台、鐵枆1支等物品，經警循線追查後始查悉上
    情。
  (三)癸○○、未○○、楊秋雯與丙○○、廖鴻旭基於共同之犯意
    聯絡及行為分擔，在彰化縣員林鎮○○路871之1號統獅有限
    公司空置廠房內，經營贓車解體場，以不詳價格買受贓車後
    ，將拆解之汽車零件轉賣，丙○○明知癸○○及廖鴻旭所持
    有置於上揭工廠內之如附表三所示車輛，均係不詳人士所竊
    取，為來歷不明無正當權源之贓車，竟因貪圖厚利，允為癸
    ○○、廖鴻旭拆解上開贓車，以便癸○○、廖鴻旭銷贓牟利
    。丙○○、廖鴻旭並明知林錦、施文、江典豔及陳明係大陸
    地區人民，不得僱用大陸地區人民從事未經許可或與許可範
    圍不符之工件，分別於91年4月1日、94年4月6日、94年4 月
    7日，連續僱用不知情之江典豔、陳明、林錦及施文（業經
    臺灣彰化地方法院檢察署另為不起訴處分）等在上工廠內，
    從事汽車解體工作，每二人為一組，在上開工廠內，連續拆
    卸上開贓車。拆解後，丙○○即駕駛車牌5M-2701號自用小
    貨車將拆解之汽車零件，運往台中市西屯區廣興巷10號之6
    「廣興汽車材料行」及雲林縣莿桐鄉○○路206號「廣興汽
    車材料行」等處銷贓圖利。迨於91年4月10日下午2時，林錦
    、施文、江典豔及陳明在前揭工廠內，正在拆解贓車之際，
    為警當場查獲，並起出附表三所示已遭拆解車牌或已解體之
    自用小客車、盧明宗所有車號DO-3799自小客車之部分零件
    、房屋租賃契約書1本、汽缸5個、油壓千斤頂1個、三角汽
    車引擎吊猴1座、空氣壓縮機1台、電鑽5支、電鋸2支、乙炔
    1組（含壓力表、管線、噴頭及鋼瓶2個）、鋼纜1條、鐵鍊1
    條、手工拆卸工具1批、工作燈3組、辰○○記事簿10本、車
    牌B8-5062號及車牌B8-7065號自小客車車身後半截等物。
四、案經台中縣警察局移送臺灣臺中地方法院檢察署檢察官偵查
    起訴。
    理  由
一、證據能力方面：
    按民國92年2月6日修正之刑事訴訟法於92年9月1日施行前，
    已繫屬於各級法院之案件，其以後之訴訟程序，應依修正後
    之刑事訴訟法終結之，但修正刑事訴訟法施行前已依法定程
    序進行之訴訟程序，其效力不受影響，復為刑事訴訟法施行
    法第7條之3所明定。本件證人申○○於91年5月6日警詢之供
    述，證人丙○○於91年5月22日警詢及同日檢察官偵查中之
    供述，及證人寅○○於91年5月7日於警詢之供述（申○○等
    三人均經另案判刑確定），皆係修正刑事訴訟法92年9月1日
    施行前之證言，上揭供述證據，苟已於修正刑事訴訟法施行
    前，依法定程序進行證據之調查，自有證據能力。至其等之
    上開供述，是否足以作為被告等三人有本件犯行之不利證據
    ，係屬證據證明力之範疇，不容混淆，合先敘明。
二、訊據被告癸○○、未○○、楊秋雯均矢口否認有故買贓物及
    違反臺灣地區與大陸地區人民關係條例之犯行，先後辯稱：
    我們係合法買賣，也有證件，不是故買贓物，買的來源都正
    當，扣案之零件都是合法零件。雖與程永在有親屬關係，且
    因丙○○開寵物店之原因而認識丙○○、廖鴻旭等人，惟並
    未向渠等購買汽車材料，所經營「廣興汽車材料行」所需之
    汽車材料來源，均係行政院環境保護署所許可之廢機動車輛
    回收處理機構，依規定每月可拆解三百輛之報廢汽車、收購
    當舖之流當車及發生車禍之事故車輛後拆解零件云云。被告
    癸○○另辯稱：申○○是被警察要脅才會作出那樣的供述，
    丙○○當時是為了交保，才會配合警察辦案，寅○○、乙○
    ○這二個人我不認識。不能從零件的新舊來判斷車輛的新舊
    云云。被告未○○另辯稱：我從來沒有收過丙○○載贓車解
    體的零件給我，其他的人我都沒有聽過，我都不認識云云。
    被告楊秋雯這些人不是我們僱用的云云。惟查：
  (一)上開事實業據證人丙○○、申○○、寅○○及秘密證人Ａ１
    、Ａ２、證人曾宗木、陳盈邑、江仕勛、徐明運於警訊時，
    及證人丙○○於91年5月22日下午4時38分偵查中證述綦詳，
    證人丙○○於91年5月22日下午1時28分警詢時證稱：綽號「
    小陳」之廖鴻旭令我去員林鎮○○路（即為警方查獲地「應
    係指彰化縣員林鎮○○路871之1號統獅有限公司空置廠房」
    ）載乙車的汽車零件，其實是送往台中市西屯區廣興巷10
    號之6「廣興汽車材料行」予老板娘楊楊秋雯或廠內人員綽
    號西乃或宗興等人，另外就是送往雲林縣莿桐鄉○○路206
    號「廣興汽車材料行」並將拆下的零件交由老板娘未○○或
    廠內師傳處理，他們也都知道是竊盜的汽車零件，我每次送
    貨到右述二廠時，我都會打給廖鴻旭向他說材料已載到並交
    貨，我每載1台（汽車零件）工錢是1千2百元，而大陸工只
    要解體乙部自小客車，廖鴻旭會將5千元交給我後，我在交
    給大陸工（應係指江典豔、陳明、林錦、施文等人），而在
    彰化縣員林鎮○○路為警方查獲地共解體約十幾部自用小客
    車，廖鴻旭幕後的老闆就是綽號「大頭成」之癸○○，因為
    上述分別在台中市（應係指台中市西屯區廣興巷10號之6）
    及雲林縣（應係指雲林縣莿桐鄉○○路206號）之「廣興汽
    車材料行」就是癸○○所開的，而未○○、楊秋雯係癸○○
    之大、小老婆，我都稱呼他們二人為嫂子等語（見他字卷第
    57頁）。證人丙○○於91年5月22日下午4時38分在臺灣彰化
    地方法院檢察署偵查中證稱：我在警訊筆錄中說將汽車材料
    運往台中市西屯區「廣興汽車材料行」及雲林縣莿桐鄉「廣
    興汽車材料行」實在。進去後就開始卸貨，當場有老闆娘及
    師傳，老闆娘我們都稱呼「嫂子」（經指認為未○○），台
    中廣興老闆娘經指認為楊秋雯，他們二位均是「大頭程」之
    老婆，「大頭程」經指認為癸○○。廖鴻旭曾向我抱怨癸○
    ○給的工錢較少，所以廖鴻旭叫我考慮自己做。大陸工係廖
    鴻旭找的等語（見臺灣彰化地方法院檢察署91年度偵字第23
    69號影偵查卷印卷另編之頁次第210、211頁）。證人申○○
    於91年5月6日中午12時35分警訊時證稱：我因汽車竊盜案遭
    法院押於台中看守所，該案在法院判決前我都未將實情說出
    ，在90年初由廖鴻旭叫我充當人頭承租台中縣太平市○○路
    520之1（警訊誤載為52之1）號倉庫，替廖鴻旭做為汽車解
    體廠所用，及由程永在90年中旬叫我充當人頭承租台中市○
    ○區○○路54巷6弄33之1號替他做為汽車解體廠所用，每月
    均付我3萬元，後來該地之汽車解體工廠，為警當場查獲，
    程永在叫我擔起該案，不要咬其也共犯，他要照僱我家人及
    寄錢至獄中給我，但均未實現，所以我才想將本案實情說出
    ，在台中縣太平市○○路520之1（警訊筆錄誤載為52之1）
    號及台中市○○區○○路54巷6弄33之1號之汽車解體廠被警
    所查獲之案件，其實均係廖鴻旭、程永在他們在從事贓車解
    體場，將拆解之汽車零件轉賣，且程永在的堂弟係癸○○，
    綽號「大頭成」，他都負責公關部分，該集團係由廖鴻旭、
    程永在二人尋找廠房，在由我與寅○○二人充當承租廠房之
    人頭，再由廖鴻旭、程永在聯絡竊盜之汽車竊賊負責偷車，
    約定時間後送進廠房由他們所僱用之大陸工負責解體，該集
    團幕後金主就是癸○○，而台中市廣興汽車材料行之楊秋雯
    係癸○○所稱之大老婆及雲林縣莿桐鄉一處汽車零件廠（應
    係指莿桐鄉○○路206號「廣興汽車材料行」），都是癸○
    ○銷贓的地方，而所付出的工資，就是由該處取回，上述二
    址，我都有去過等語（見他字卷第140頁反面至142頁）。證
    人寅○○於警訊時證稱：我係自90年8月5日開始幫陳董承租
    場地做解體贓車使用，警方於91年4月10日14時許，在彰化
    縣員林鎮○○路統獅有限公司空置汽車解體廠房內當場查獲
    丙○○及大陸人士林錦、施文、江典豔及陳明等人正在拆解
    贓車，該廠房是我所承租等語（見他字卷第162頁反面）；
    證人寅○○於警詢時證稱：我因竊盜案被押於台中看守所期
    間，廖鴻旭透過洪銘文寄了5千元給我，並叫我於檢方偵訊
    時不可亂說話‥‥，朋友介紹我認識程永在，有一次程永在
    與楊秋雯與我於泡沬紅茶店內聊天，程永在與楊秋雯告訴我
    說當人頭一年可拿上千萬費用，又再介紹廖鴻旭與我認識，
    而廖鴻旭直接叫我當他的租廠房之人頭，共獲利10萬餘元，
    而且程永在曾告訴我，他們的老闆很有錢，係他的堂弟，也
    是楊秋雯的老公，程永在並帶我去過台中市廣興材料行，並
    告訴我說，拆卸下的汽車零件，均由小陳等人送至該汽車零
    件場販售圖利等語（見他字卷第162頁反面至165頁）。核與
    證人即大陸人民余云（見他字卷第184、195頁）、王長向（
    見他字卷第182、203頁）、念其文（見他字卷第197頁）、
    江典豔（見他字卷第446、448頁）、陳明（見他字卷第434
    、436、438頁）、林錦（見他字卷第429、442頁）、施文（
    見他字卷第429、430頁）於警訊時或偵查中證述之情節相符
    。且如附表一、二、三所示之自小客車確係被害人陳惠貞、
    莊隨芳、張立忠、陳世欣、高正成、林生智、戌○○、周姚
    知、李文宏、張太平、子○○、賴照陽、巳○○、高碧均、
    吳苓葳、午○○、丑○○、顏藍嬌、己○○、酉○○、辛○
    ○、甲○○、李蔡麗香、壬○○、庚○○、邱群洋、辰○○
    、田華炯及盧明宗等人（下簡稱陳惠貞等人）所失竊，亦據
    各該被害人分別指述綦詳，復有贓物認領保管單、車輛竊盜
    、車牌失竊資料個別查詢報表-查詢車輛認可資料等、照片
    數張、房屋租賃契約書附卷，及犯罪事實欄所示之作案之工
    具扣案，可資佐證。且本件經台中縣警察局刑警隊於91年7
    月3日、91年7月29日，持臺灣臺中地方法院所核發之搜索票
    先後前往廣興材料行（台中市、雲林縣）執行搜索，現場查
    獲大量之汽車零件（有引擎蓋鎖27個、保險桿214個、前後
    左右之車前共515片、後車蓋72個、剎車輔助及總泵221個、
    冷氣高低壓管197條、後視鏡184個、排檔桿47個、汽缸18個
    、前大燈37個、發電機91個、後燈163個、排檔飾蓋204只、
    風鼓箱350個、座椅88座、門板852片、電動升降機27個、後
    車軸55只、前懸吊剎車系統210只、內橫樑23只、線路組140
    箱、冷氣風扇27箱、方向機112只、起動馬達182只、前避震
    器179只、動力泵浦159五只、曲軸102只、後避震器413只、
    後舉桿32只、傳動軸264只、風扇67只、方向機柱257只、機
    油前蓋86只、活塞連桿430只、冷排加風扇17個、冷排加水
    箱42個、踏板27個、剎車踏板87個、底盤三角架223個、變
    速箱扭力切換器3只、羊角剎車分泵105只、剎車盤395只〔
    其中大多係中華三菱廠牌〕），此有台中縣警察局所製作之
    清單及零件照片附卷可稽（見警卷第25-1至25-3頁、303至
    376頁）。
  (二)被告癸○○、未○○、楊秋雯雖提出行政院環境保護署91年
    10月9日環署廢字第0910068195號函、92年2月6日環署基字
    第0920009629號函，並提出當鋪商業同業證明書、汽（機）
    車各項異動登記書、轉讓書、汽車讓渡書及汽車買賣合約書
    多紙為證（見原審卷一第112至239頁，原審卷三第23至64頁
    、第216至338頁），欲證明渠等三人所經營之「廣興汽車材
    料行」所擺設零件之來源係向行政院環境保護署所回收之廢
    機動車輛，並收購當舖之流當車及發生車禍之事故車輛後拆
    解零件。證人蘇家毅於原審審理中證稱：87年到台北當舖受
    僱，有賣過車子給楊秋雯，前後超過十部，買賣汽車時，我
    會交流當證明，買賣契約書，汽車行照影本。賣的汽車有些
    是流當車，有的是報廢車，有的是欠稅、欠罰鍰很多的車等
    語（見原審卷第219、220頁）。惟經檢察官反詰問時證稱：
    （提示原審卷第一宗第77頁及第110頁之之91年7月24日陳報
    狀〔按即廣興汽車材料行買進車輛明細表中，蘇家毅部分之
    PJ-5967 、RA-1039號汽車〕，你是否賣這兩部車給廣興材
    料行？）我不曉得，因為時間已經久了。賣給廣興材料行的
    車子，時間太久了，不記得了，如果是權利車，一、兩個月
    也有，二、三年的也有；如果是報廢車，十年以上的車比較
    多。如果是權利車，多為新車。（賣給楊秋雯的車大多是哪
    些廠牌的車？）都有。（賣車給她有無開收據或發票）沒有
    。（提示流當資料，你知道哪些是你賣給楊秋雯的車）我不
    敢確定等語（見原審卷二第220至224頁）。證人張清森於原
    審審理中證稱：我曾經賣車給廣興汽車材料行的楊秋雯。我
    印象中大概至少五十輛。每一件都有簽買賣契約。（你當時
    賣給廣興汽車材料行是賣何種汽車給他？）引擎有問題的車
    子、老舊的車子、不能開及一些車禍撞壞的車子、我們修理
    划不來的車子，也有一些中古車。（你當初賣給廣興汽車材
    料行有沒有合法的來源證明？）有。（你當時有把這些相關
    資料拿給廣興汽車材料行看嗎？）有。（你也曾經賣過流當
    證明給他們？）是的。（這些車輛有賣過權利車？）有等語
    （見原審卷二第第279至282頁）。惟經檢察官反詰問時證稱
    ：（提示92年7月24日準備書狀後附的明細表〔即廣興汽車
    材料行買進車輛明細表〕：哪些車子是你賣給他的？）我光
    看車牌號碼無法辨出來。（你印象所及她們買什麼廠牌的車
    子比較多？）我沒有特別注意。但是買賣契約上都有註明廠
    牌名稱。（你說楊秋雯她們買了車子要去拆零件，之後她們
    會把零件賣給誰？）她們賣給誰我不知道。（何時任職亨忠
    行？）91年7月迄今等語（見原審卷二第第282至285頁）。
    證人許成宗、陳永裕、陳茂林、李寶鏞、陳金連於原審證稱
    ：有問過被告癸○○等人汽車零件之來源，被告癸○○等人
    均答稱是從事故車拆解下來的。而依渠等之經驗，並無法判
    斷向「廣興汽車材料行」所購得之汽車零件係來自於贓車等
    語（見原審卷三第148頁、第167頁）。然查本件被告癸○○
    等，係於91年7月2日經警方持法院之搜索票查獲，而被告癸
    ○○、未○○、楊秋雯所提之流當車資料，其製作時間或流
    當日期大多為本件查獲以後之時間，又無被告向各該當舖購
    買各該車輛之資料可查，尚難證明係被告癸○○等三人所購
    買者，且該等流當車之廠牌均非扣案之「中華三菱」廠牌。
    依資料顯示流當車均屬相當舊之汽車，亦與扣案之大部分均
    為「中華三菱」之新品零件不符。另依卷附之每月可回收數
    「3百輛」云云，亦只是廠商預估之拆解量而已，但被告癸
    ○○等三人亦提不出回收之資料，況回收之車輛均為報廢或
    老舊之車輛方屬常情，而查獲如照片所示之汽車零件均約七
    、八成新，何有新車就要報廢拆解之理，此部分與常情不符
    ，又與本案查獲之單一廠牌之「中華三菱」汽車之新品零件
    相差甚多，核與回收舊車或收購流當車（亦屬舊車）之情形
    顯不相符，均難作為有利於被告之證明。
  (三)證人丙○○在臺灣彰化地方法院檢察署檢察官訊問及臺灣彰
    化地方法院法官訊問時證稱：實際上伊並未將汽車零件載往
    廣興材料行，當時係為求交保才供稱將拆解之汽車零件運至
    廣興材料行等語。證人廖鴻旭於警詢、偵訊時證稱：伊以申
    ○○、寅○○等人之名義租用廠房後，交予丙○○、申○○
    等人負責經營汽車解體工廠，並在彰化縣員林交流道及雲林
    縣西螺交流道收取丙○○所交付拆解後之汽車零件，又供稱
    竊車集團之負責銷贓者係梁貴彬，其雖認識癸○○，並與之
    有生意往來，惟並未販賣零件予癸○○，癸○○亦非該集團
    之幕後老板云云，顯係迴護被告癸○○、未○○、楊秋雯之
    詞，均不足採信。
  (四)公訴意旨認被告癸○○、未○○、楊秋雯及證人廖鴻旭、申
    ○○等人以犯意聯絡、行為分擔組成竊車集團，而涉有常業
    竊盜犯行，係以證人申○○之證述與證人即車輛失竊之被害
    人高正成、李文宏、戌○○、周烑如、林生智等人於警詢之
    指述為憑。然查，證人申○○固於偵查及原審證稱：「我有
    於89年間與江國書一起偷車子，有偷好幾部車。我與江國書
    有於89年在彰化市○○路偷一部賓士車，我與江國書用鉤子
    、萬能鎖及電腦晶片更換之後便開回，江國書有用扳手或起
    子把門打開，我負責把風，之後車子交予賴永祥或羅育雄，
    我有將車子交於他們，但時隔太久，忘記交給其中何人。去
    年12月14日在大里仁五街我與江國書有偷一部小客車，車子
    是江國書交於賴永祥或羅育雄。偷車時負責把風，我不會拆
    換車體及引擎號碼。我只負責與江國書偷車，江國書交車後
    我都不清楚。今年我有在太平市○○路僱用大陸偷渡客為我
    拆卸車子，車子是我與李登讚去偷的，偷到後再交由大陸偷
    渡客解體，他們本不知是贓車，後來才知道，我僱用李登讚
    在現場負責，有幾台是我與李登讚偷的，有幾台是我自己偷
    的。上述所言偷的車子都是我偷的，李登讚只是我僱用解體
    車子而已，但他知道車子是贓車。上述車子是用工具、起子
    、扳手等竊取。」（見90年度偵緝至第361號影印卷第3至5
    頁）；「我有與李登讚開汽車解體工廠，我偷車後交予李登
    讚，李登讚再僱用大陸人解體，我是負責人，5台車都是我
    所偷。王源勳的車是我偷了再交予他。嘉義竹崎的賓士車是
    我所偷，綽號小林之人載我去偷的。」（見90年度偵緝字第
    361號影印卷第71頁）；「如附表所示九輛車都是我偷的，
    是我與江國書偷的，有些是我偷的，有些是我與江國書偷的
    ，沒有第三者與我們共同偷竊。我與賴永祥、羅育雄、李登
    讚等人都是朋友。我偷來的車沒有交給賴永祥他們三人，江
    國書也沒有交給他們，都是我租來的廠房拆零件。拆零件我
    交給李登讚去處理，大陸偷渡客是誰僱用我不知道，我有去
    廠房看過，我不知道拆零件的人是偷渡客。拆完零件由我載
    出去賣給一位叫阿福朋友，車體我不知道，由李登讚處理，
    我只負責賣零件。阿福真實姓名好像叫陳進福，都是他跟我
    聯絡的。太平市○○路520之1號是我向曾宗木租的。我不認
    識許斌強。」（見90年度頁至第2609號影印卷第3至5頁）等
    語。證人申○○於偵查中證稱：「認識李登讚，朋友關係，
    今年4月份才認識，因我須找工廠由他代勞，他找到元提路
    之廠房，我請他打掃及準備。我將竊得車輛交由小陳開去工
    廠，現場應是小陳在處理。李登讚在現場負責打掃及雜事，
    預計1個月給他2、3萬元。大陸人是我僱請，但由小陳與蛇
    頭接洽。」等語（見90年度易字第2609號影印卷第134至135
    頁），證人申○○就其本身所涉犯之竊盜案件為陳述時，均
    僅坦承與江國書共犯，從未為指稱被告癸○○、未○○、楊
    秋雯有何與之共組竊車集團，共同著手實施竊盜犯行之情事
    。而證人丙○○、寅○○於警詢、偵查中所供不利於被告癸
    ○○等三人部分，均為被告癸○○等三人委派人頭承租場地
    ，成立解體工廠拆解贓物之行為，尚難據此認定被告癸○○
    、未○○、楊秋雯三人有參與竊盜行為或與證人申○○等人
    有何竊盜之犯意聯絡及行為分擔之情形。另證人即被害人高
    正成、李文宏、戌○○、周烑如、林生智（以上被害人之失
    竊車輛係於臺中縣太平市○○路520之1號所尋獲）、吳苓葳
    、子○○、高碧筠、宋勝文、高棟營、賴照陽（以上被害人
    之失竊車輛係於臺中市○○區○○路54巷6弄33之1號所尋獲
    ）、己○○、酉○○、辛○○、甲○○、丁○○、壬○○、
    邱群洋、庚○○、辰○○、田華炯、盧明宗（以上被害人之
    失竊車輛係於彰化縣員林鎮○○路871之1號所尋獲）等人於
    警詢中，亦僅能指述車輛遭竊取之被害情節，對於車輛是由
    何人所竊取者，亦乏具體之證明（見他字第836號卷第188至
    190頁反面、199至202、364至369頁反面、460至507頁），
    亦無從為被告癸○○、未○○、楊秋雯有為常業竊盜犯行不
    利認定之憑據。再員警先後於臺中市及雲林縣被告癸○○、
    未○○、楊秋雯經營負責之廣興材料行內所查獲之大量汽車
    零件，檢察官亦未具體舉證證明該等零件確係被告行竊而來
    之零件，自難遽予臆斷被告癸○○、未○○、楊秋雯有參與
    或實施常業竊盜之犯行。
  (五)檢察官另引用秘密證人Ａ１、Ａ２之證述，以認定被告癸○
    ○、未○○及楊秋雯有常業竊盜之犯行。經查秘密證人Ａ１
    於警詢中證稱：「我不知綽號陳董真實年籍及姓名，但我可
    確定他是以偷渡方式來台之大陸分子。據我所知陳董均以寅
    ○○之名，租房子及工廠，於彰化縣員林鎮○○路一處工廠
    內，專門解體所竊來之車輛，再由陳董及阿榮之人分別駕6J
    -4703及5M-2701自小客貨車，載所卸下之車輛零件至西螺鎮
    ○○路及饒平路口（無店名）之汽車零件廠和中市○○路之
    汽車零件廠放置汽車零件後，銷贓。而員林鎮○○路解體廠
    內之工人都是大陸偷渡客‥‥中市○○路及西螺饒平路之工
    廠都是陳董的店，他們拆卸車輛後，由他們二人分載零件至
    右述二廠販售。」等語（見他字卷第5頁）。秘密證人Ａ２
    於警詢中證稱：「因日前貴隊在彰化縣員林鎮○○路破獲一
    汽車解體廠案，所以向貴隊檢舉此案。該解體工廠之幕後金
    主（老闆）為綽號阿成之人，經警提示口卡癸○○，另陳董
    （小陳）之人為廖鴻旭，另外癸○○所稱之大老婆楊秋雯。
    ‥‥癸○○現分別於中市○○路及雲林縣莿桐鄉○○○○路
    口，經營汽車零件買賣生意，以合法掩護非法，中市○○路
    的零件廠係由癸○○自稱大老婆之楊秋雯負責，而雲林縣莿
    桐鄉之汽車零件廠係由癸○○自稱小老婆之人負責，而廖鴻
    旭係負責以人頭承租汽車解體廠後，與癸○○聯絡竊盜嫌犯
    負責竊車工作，然後再到北部地區與大陸人蛇集團找大陸（
    偷渡）解體汽車工人，至中部地區解體汽車。‥‥91年4月
    10日在彰化縣員林鎮○○路統獅企業有限公司廠內由貴隊偵
    破該解體工廠，也是由廖鴻旭以人頭寅○○之名義承租該廠
    ，並找大陸工施文、陳明、林錦、江典艷四名負責解體汽車
    ，並另雇丙○○負責將拆卸下的零件送往雲林縣莿桐鄉○○
    路之零件廠銷贓。程、廖二人相當狡猾，且行事相當機警，
    據我所知，這些竊嫌分為三組，互不認識，由汽車零件廠的
    人打電話給程廖二人，告知他們欠何種廠牌的零件，由他們
    二人再通知竊嫌去竊取所需之車輛，依約定將車輛停放於指
    定地點後，再由廖鴻旭等人將車子開至解體廠解體，所以大
    陸工及竊嫌等人都未曾見面。而竊嫌偷車時間約在每日清晨
    2時左右，而大陸工都在早上9時許入場拆卸車輛。竊嫌完成
    偷車後，再找癸○○或廖鴻旭取偷車費。」等語（見他字卷
    第7、8頁）。由該二秘密證人之證述觀之，所謂「據我所知
    」，究係親眼目睹，抑或聽聞他人講述而來，尚有未明。且
    秘密證人Ａ１、Ａ２所稱綽號「陳董」之廖鴻旭係偷渡來台
    之大陸人士，與客觀事實既不相符；且對於被告癸○○如何
    提供資金，或係幕後金主，或如何共組或參與竊盜集團，均
    乏積極之佐證，自難遽採為認定被告等犯常業竊盜之證據。
  (六)檢察官認被告癸○○違反臺灣地區與大陸地區人民關係條例
    之犯行，係以證人申○○、丙○○於警詢時之證述，證人即
    大陸工人王長向、余云、念其文、林錦、施文、陳明、江典
    豔等人於警詢及偵查中所為證述為其論據。惟查證人即大陸
    工人王長向、余云、念其文、林錦、施文、陳明、江典豔等
    人於警詢之證述內容，僅證述係分別受綽號「黑記」、「老
    李」之申○○、李登讚所僱用及由證人丙○○帶領於解體工
    廠中拆解汽車（見他字第836號卷第182至185頁反面、第195
    至198頁反面、第203至204頁反面、第427至431頁反面、第
    434至439頁反面、第442頁及其反面、第446至449頁反面，
    偵字第8393號影印卷第41至44頁，偵字第2369號影印卷第
    179頁至第181頁、第240至243頁），並未具體指陳渠等來臺
    從事未經許可工作之行為，與被告癸○○有何直接關係，或
    係受被告癸○○之僱用而為。檢察官所提出之證據，尚不足
    以證明被告癸○○與申○○、丙○○、李登讚間，有何犯意
    之聯絡或行為分擔之情形，自無從遽認被告癸○○有法僱用
    大陸地區人民從事未經許可之工作之犯行。
  (七)按刑法上所謂常業犯，係指反覆以同種類行為為目的之社會
    活動之職業性犯罪而言，亦即恃犯罪所得維生，至於犯罪時
    間長短、所得多寡、是否恃此為唯一謀生職業，均非所問。
    本件被告所故買之失竊車輛甚多，並以經營汽車材料行販售
    解體贓車零件之方式為之，已有相當規模，雖因被告否認犯
    罪，以致無法查得購買贓車解體零件之價格，惟以被告等既
    銷售大量贓車解體零件，斷無不費分文無償取得之理，顯係
    向他人購買而來，應認被告等明知所販售之贓車解體零件，
    係屬他人盜贓之物仍予買受，至為明顯。
  (八)綜上所述，本院綜核全部卷證，認被告癸○○、未○○、楊
    秋雯並無常業竊盜之犯行，而僅係犯常業贓物之行為，被告
    癸○○，亦無違反臺灣地區與大陸地區人民關係條例之行為
    。被告癸○○、未○○、楊秋雯關於常業贓物之辯解，均係
    嗣後卸責之詞，不足採信。本件事證已臻明確，被告癸○○
    、未○○、楊秋雯常業贓物之犯行，均堪認定。
三、按刑法於民國94年2月2日經總統令修正公布，於95年7月1日
    施行，被告行為後法律有變更，而修正後之刑法，刪除關於
    常業犯之規定，採用數罪併罰之結果，對被告反而不利，應
    依修正後刑法第2條第1項前段規定，應適用行為時之法律。
    核被告等所為，均係犯修正前刑法第350條之常業故買贓物
    罪。被告癸○○、未○○、楊秋雯間；被告等就事實一、(二)
    部分，與程永在間；被告等就事實一、(三)部分，與丙○○、
    廖鴻旭間，分別有犯意聯絡及及行為分擔，均為共同正犯。
    公訴意旨雖認被告癸○○、未○○、楊秋雯就事實一(一)、(二)
    部分，係犯常業竊盜罪，且與常業故買贓物罪，係犯意各別
    ，行為互殊，應分論併罰；又被告癸○○另犯臺灣地區與大
    陸地區人民關係條例之罪。惟查被告等所犯僅係常業故買贓
    物罪，已如上述，而事實一(一)、(二)部分，既與已起訴為常業
    贓物之事實一、(三)部分，有實質上一罪之關係，本院逕依常
    業贓物罪論擬即可，尚無變更法條之必要；至於被告癸○○
    違反臺灣地區與大陸地區人民關係條例部分，因公訴意旨認
    與已起訴部分有裁判上一罪之關係，故不另為無罪之諭知，
    均予附此敘明。查被告癸○○於87年間，曾因竊盜等案件，
    經本院判處有期徒刑5月確定，於89年4月7日執行完畢，有
    臺灣臺中地方法院檢察署刑案資料查註紀錄表、臺灣高等法
    院被告前案紀錄表在卷可按，其於五年以內再犯
    本件有期徒刑以上之罪，為累犯，應依修正前刑法第47 條
    之規定加重其刑。公訴意旨雖謂：被告癸○○於短短一、二
    年之間，即先後觸犯常業竊盜、常業贓物犯行，且危害遍及
    全省，竊取車輛及故買贓車之數量非少，足見被告癸○○顯
    有犯罪之習慣，至臻明確，請依刑法第90條之規定，宣告被
    告癸○○應於刑之執行完畢或赦免後，令入勞動場所強制工
    作三年，藉資矯正云云。惟依卷附之臺灣高等法院被告前案
    紀錄表記載，被告癸○○尚無犯案累累之情形，自難遽認其
    在犯本案之前，即為有犯罪習慣之人。其在本案縱然構成常
    業故買贓物罪，在法律上本屬實質一罪，其接受一次之評價
    為己足，除合於竊盜犯贓物犯保安處分條例之情形，得依該
    條例之規定宣告強制工作外，本院認尚無依刑法第90條宣告
    強制工作之餘地，附此敘明。原審疏未詳查，遽為被告癸○
    ○、未○○、楊秋雯無罪之諭知，尚有未合，檢察官上訴指
    摘原判決不當，為有理由，應予撤銷改判。爰審酌被告犯罪
    之動機、目的、手段，犯罪時所受之刺激及其品性、生活狀
    況、智識程度、犯罪所生之損害，及犯罪後態度等一情狀，
    分別量處如主文第二項、第三項、第四項所示之刑。末查被
    告未○○未曾因故意犯罪受有期徒刑以上刑之宣告，有臺灣
    高等法院被告前案紀錄表在卷可稽，其經此次教訓，當知警
    惕守法，應無再犯之虞，本院認其所宣告之刑，以暫不執行
    為適當，依最高法院95年度第八次刑事庭會議決議，適用修
    正後刑法第74條第1項第1款之規定，併予宣告被告未○○緩
    刑四年，以啟自新。
四、又起訴書雖敘及被告等上開行為，尚有湮滅他人刑事案件證
    據之情形（見起訴書第5頁第14行至16行，然證據並所犯法
    條欄，並未加以論斷，亦未引用刑法第165條），惟查被告
    等係基於自己犯罪之意思而為，雖其販賣贓車拆解零件之結
    果，可能導致證據滅失而無法追查，惟究其情形，尚難認被
    告等具有湮滅他人刑事案件之犯意，自無湮滅他人刑事案件
    證據之故意，檢察官亦未舉證證明被告有何湮滅證據之故意
    及行為，自難遽以刑法第165條之湮滅證據罪相繩，併予敘
    明。
據上論結，應依刑事訴訟法第369條第1項前段、第364條、第299
條第1項前段，修正後刑法第2條第1項前段、第74條第1項第1款
、修正前刑法第350條、第47條，罰金罰鍰提高標準條例第1條
，判決如主文。
本案經檢察官戊○到庭執行職務。
中    華    民    國    96    年    1     月    30    日
            刑事第十一庭  審判長法  官  陳  朱  貴
                                法  官  胡  文  傑
                                法  官  郭  同  奇
上列正本證明與原本無異。
如不服本判決應於收受送達後十日內向本院提出上訴狀，其未敘
述上訴之理由者並得於提起上訴後十日內向本院補提理由書（均
須按他造當事人之人數附繕本）。
                                書記官  康  孝  慈
中    華    民    國    96    年    2     月    05    日
附錄論罪科刑法條
刑法第350條
以犯前條之罪為常業者，處6月以上五年以下有期徒刑，得併科
三千元以下罰金。
附表一：
┌──┬────┬──────┬────┬───────┬───────┐
│編號│現掛車牌│失竊時間地點│被害人  │車  輛  情  形│參與人及行為  │
├──┼────┼──────┼────┼───────┼───────┤
│ 1  │BO-9788 │89年9月26日 │陳惠貞  │原車牌號碼為HG│江國書與申○○│
│    │        │彰化縣彰化市│        │-6296號，原車 │共同持客觀上可│
│    │        │自強路328巷 │        │身號碼WBACB410│兇器使用之板手│
│    │        │20號前      │        │69932，遭變造 │、起子等物品，│
│    │        │            │        │為WBACA0000000│竊取自小客車後│
│    │        │            │        │60。          │並變車身號碼後│
│    │        │            │        │              │，交與羅育雄、│
│    │        │            │        │              │賴永祥。      │
├──┼────┼──────┼────┼───────┼───────┤
│ 2  │3J-5495 │89年10月2日 │莊易築  │原車牌號碼為OK│申○○竊取自小│
│    │（換牌前│彰化縣彰化市│        │-7818號，原車 │客車，並變造車│
│    │UQ-6866 │福山里福山街│        │身號碼ABE6322S│身號碼後，重新│
│    │）      │212巷2弄口  │        │JC19274，遭變 │領牌，並以30萬│
│    │        │            │        │造為ABE6323SJC│元之代價，售予│
│    │        │            │        │17730。       │王智弘，足以生│
│    │        │            │        │              │損害於莊易築及│
│    │        │            │        │              │監理機關對車籍│
│    │        │            │        │              │管理之正確性。│
├──┼────┼──────┼────┼───────┼───────┤
│ 3  │C2-2798 │89年11月11日│張曾城桂│              │申○○與綽號「│
│    │        │凌晨2時40分 │        │              │小林」之不詳姓│
│    │        │許          │        │              │名年籍之成年男│
│    │        │嘉義縣竹崎鄉│        │              │子，共同持客觀│
│    │        │獅埜村東義20│        │              │上可供兇器使用│
│    │        │之6號       │        │              │之板手等物品竊│
│    │        │            │        │              │取。          │
├──┼────┼──────┼────┼───────┼───────┤
│ 4  │5M-1241 │89年12月14日│陳世欣  │原車牌號為H5-5│申○○與江國書│
│    │        │凌晨        │        │579號，玻璃遭 │共同持客觀上可│
│    │        │台中縣大里市│        │毀損，改懸車牌│供兇器使用之板│
│    │        │仁五街26巷12│        │號碼5M-1241號 │手、起子等物品│
│    │        │號前        │        │車牌。        │，竊取自小客車│
│    │        │            │        │              │後，再交予羅育│
│    │        │            │        │              │雄、賴永祥等人│
│    │        │            │        │              │。            │
├──┼────┼──────┼────┼───────┼───────┤
│ 5  │DO-3618 │90年5月9日下│許蔡桂花│己遭解體，僅餘│申○○持客觀上│
│    │        │午1時許     │        │車殼及部分引擎│可供兇器使用之│
│    │        │台中市北屯區│        │汽缸。        │板手、起子等物│
│    │        │大連路與熱河│        │              │品竊取自小客車│
│    │        │路口        │        │              │。            │
├──┼────┼──────┼────┼───────┼───────┤
│ 6  │6A-5846 │90年5月16日 │華志企業│僅餘車牌二面、│同上。        │
│    │        │凌晨3時許   │有限公司│方向盤一座、資│              │
│    │        │台中市南區三│        │料一批及球桿三│              │
│    │        │民西路220號 │        │支，其餘車體部│              │
│    │        │前          │        │分未尋獲。    │              │
├──┼────┼──────┼────┼───────┼───────┤
│ 7  │X9-4920 │90年5月17日 │戌○○  │              │同上。        │
│    │        │凌晨        │        │              │              │
│    │        │台中市北區東│        │              │              │
│    │        │光路東光六街│        │              │              │
│    │        │口          │        │              │              │
├──┼────┼──────┼────┼───────┼───────┤
│ 8  │K7-1520 │90年5月17日 │陳素梅  │              │同上。        │
│    │        │上午9時許   │        │              │              │
│    │        │台中市西區學│        │              │              │
│    │        │府路與興大路│        │              │              │
│    │        │口發現失竊  │        │              │              │
├──┼────┼──────┼────┼───────┼───────┤
│ 9  │JV-9839 │90年5月18日 │李士榮  │              │同上。        │
│    │        │上午8時30分 │        │              │              │
│    │        │許          │        │              │              │
│    │        │台中市北區文│        │              │              │
│    │        │心路與青島東│        │              │              │
│    │        │路口發現失竊│        │              │              │
└──┴────┴──────┴────┴───────┴───────┘
附表一之1：
┌──┬───────────┬────────────┬───────┐
│編號│名稱                  │數量                    │              │
├──┼───────────┼────────────┼───────┤
│ 1  │梅花板手              │1支                     │              │
├──┼───────────┼────────────┼───────┤
│ 2  │板手                  │2支                     │              │
├──┼───────────┼────────────┼───────┤
│ 3  │鉗子                  │2支                     │              │
├──┼───────────┼────────────┼───────┤
│ 4  │尖嘴鉗                │1支                     │              │
├──┼───────────┼────────────┼───────┤
│ 5  │老虎鉗                │1支                     │              │
├──┼───────────┼────────────┼───────┤
│ 6  │梅花板手              │1支                     │              │
├──┼───────────┼────────────┼───────┤
│ 7  │活動板手              │1支                     │              │
├──┼───────────┼────────────┼───────┤
│ 8  │萬用六角活動板手      │1組（尺寸：17）         │              │
├──┼───────────┼────────────┼───────┤
│ 9  │萬用六角活動板手      │1組（尺寸：12）         │              │
├──┼───────────┼────────────┼───────┤
│10  │萬用六角活動板手      │1組（尺寸：14）         │              │
├──┼───────────┼────────────┼───────┤
│11  │Ｔ字六角板手          │1支                     │              │
├──┼───────────┼────────────┼───────┤
│12  │一字螺絲起子          │1支                     │              │
├──┼───────────┼────────────┼───────┤
│13  │十字螺絲起子          │1支                     │              │
├──┼───────────┼────────────┼───────┤
│14  │Ｔ字六角板手          │1支                     │              │
├──┼───────────┼────────────┼───────┤
│15  │十字螺絲起子          │1支                     │              │
├──┼───────────┼────────────┼───────┤
│16  │千斤頂                │1支                     │              │
├──┼───────────┼────────────┼───────┤
│17  │乙炔                  │1套                     │              │
├──┼───────────┼────────────┼───────┤
│18  │砂輪機                │1台                     │              │
├──┼───────────┼────────────┼───────┤
│19  │起重手臂              │1台                     │              │
└──┴───────────┴────────────┴───────┘
附表二：
┌──┬────┬──────┬────┬───────┬───────┐
│編號│車    號│失竊時間地點│被害人  │車輛情形      │ 備  考       │
├──┼────┼──────┼────┼───────┼───────┤
│ 1  │UP-9899 │90年5月30日 │張太平  │僅尋獲引擎，車│              │
│    │        │凌晨5時許   │        │體及及車牌均未│              │
│    │        │台南縣仁德鄉│        │尋獲。        │              │
│    │        │後壁村中正路│        │              │              │
│    │        │二段106巷11 │        │              │              │
│    │        │號前        │        │              │              │
├──┼────┼──────┼────┼───────┼───────┤
│ 2  │Y8-5118 │90年7月4日  │子○○  │車體及引擎均完│              │
│    │        │上午9時許   │        │好，僅車牌未尋│              │
│    │        │台南市北區賢│        │獲。          │              │
│    │        │北街142號前 │        │              │              │
├──┼────┼──────┼────┼───────┼───────┤
│ 3  │OD-8811 │90年9月14日 │賴照陽  │已遭解體，僅餘│              │
│    │        │上午8時許   │（中區科│車體部分，引擎│              │
│    │        │台中市北屯區│技工程公│及車牌均未尋獲│              │
│    │        │一新一街4弄2│司）    │              │              │
│    │        │號前        │        │              │              │
├──┼────┼──────┼────┼───────┼───────┤
│ 4  │A5-5915 │90年9月19日 │巳○○  │已遭解體，僅餘│              │
│    │        │中午12時許  │        │車牌一面，車體│              │
│    │        │台中市北區健│        │及引擎等均已銷│              │
│    │        │行里忠明路與│        │售。          │              │
│    │        │華富街口    │        │              │              │
├──┼────┼──────┼────┼───────┼───────┤
│ 5  │A7-4822 │90年10月9日 │高碧筠  │已遭解體，僅餘│              │
│    │        │上午8時許   │（台維土│車體部分，引擎│              │
│    │        │彰化縣溪湖鎮│木包工業│及車牌均未尋獲│              │
│    │        │東環路東寶大│）      │。            │              │
│    │        │帝大樓停車場│        │              │              │
├──┼────┼──────┼────┼───────┼───────┤
│ 6  │2K-8915 │90年10月12日│吳苓葳  │已遭解體，僅餘│              │
│    │        │上午10時許  │        │車體部分，引擎│              │
│    │        │台中市北屯區│        │及車牌均未尋獲│              │
│    │        │緩遠路與大連│        │              │              │
│    │        │路口        │        │              │              │
├──┼────┼──────┼────┼───────┼───────┤
│ 7  │DM-4231 │90年10月17日│午○○  │車體及引擎均完│              │
│    │        │上午8時許   │（車主為│好，僅車牌未尋│              │
│    │        │台中市北屯區│鄧人文）│獲。          │              │
│    │        │中清路與敦化│      　│              │              │
│    │        │路          │        │              │    　　      │
├──┼────┼──────┼────┼───────┼───────┤
│ 8　│M7-7639 │91年1月24日 │丑○○  │車體及引擎均完│              │
│    │        │下午2時30分 │        │好，僅車牌未尋│              │
│    │        │許          │        │獲。          │              │
│    │        │台中市西屯區│        │              │              │
│    │        │華美西街二段│        │              │              │
│    │        │219號前     │        │              │              │
├──┼────┼──────┼────┼───────┼───────┤
│ 9  │2J-3772 │91年2月6日上│顏藍嬌  │車體及引擎均完│              │
│    │　　　　│午8時許     │（宋勝文│好，僅車牌未尋│　　　　      │
│    │　　　　│台中市西屯區│）　　  │獲。          │　　　　　  　│
│　　│        │朝富路100號 │　　　　│　            │　　　　　  　│
│　　│        │前發現失竊　│      　│　　　　　　　│　　　　　  　│
└──┴────┴──────┴────┴───────┴───────┘
附表三：
┌───────────────────────────────────┐
│丙○○等人從事汽車解體工廠偷竊車時、地一覽表　　　　　　　　　　　　　│
├──┬────┬──────┬────┬──┬──┬─────────┤
│編號│車    號│失竊時間地點│被害人  │廠牌│顏色│引擎號碼          │
├──┼────┼──────┼────┼──┼──┼─────────┤
│ 1  │W8-4375 │91年4月10日 │己○○　│中華│白色│4G18J00074A       │
│　  │        │上午8時30分 │　　　　│三菱│　　│                  │
│    │        │許          │        │    │    │                  │
│    │        │南投市○○街│        │    │    │                  │
│    │        │46號前　　  │        │    │    │                  │
├──┼────┼──────┼────┼──┼──┼─────────┤
│ 2  │9Q-0746 │91年4月10日 │蘬人壽　│中華│白色│4G18J013715       │
│　  │        │上午6時許   │　　　　│三菱│　　│                  │
│    │        │彰化縣花壇鄉│        │    │    │                  │
│    │        │中山路二段30│        │    │    │                  │
│    │        │0號         │        │    │    │                  │
├──┼────┼──────┼────┼──┼──┼─────────┤
│ 3  │N7-9320 │91年4月10日 │驊信企業│中華│灰色│B0000000A25312    │
│    │　　　　│上午        │有限公司│賓士│  　│　　              │
│　  │        │台南市○○路│　　　　│　　│　　│                  │
│    │        │一段432號前 │        │    │    │　　　　          │
├──┼────┼──────┼────┼──┼──┼─────────┤
│ 4  │W8-5230 │91年4月10日 │甲○○　│中華│銀色│4G93H001403       │
│　  │        │上午        │　　　　│三菱│　　│                  │
│    │        │南投市○○路│        │    │    │                  │
│    │        │二段328號前 │        │    │    │                  │
├──┼────┼──────┼────┼──┼──┼─────────┤
│ 5  │N2-9105 │91年4月10日 │李蔡麗香│中華│銀色│4G18J008932       │
│　  │        │上午　　　  │　　　　│三菱│　　│                  │
│    │        │台中市忠明南│        │    │    │                  │
│    │        │路1276號前  │        │    │    │                  │
├──┼────┼──────┼────┼──┼──┼─────────┤
│ 6  │N8-9707 │91年4月10日 │壬○○　│皮姆│黑色│00000000　　      │
│　  │        │上午8時30分 │　　　　│　威│　　│                  │
│    │        │許          │        │    │    │                  │
│    │        │台南市○○路│        │    │    │                  │
│    │        │470號前　   │        │    │    │                  │
├──┼────┼──────┼────┼──┼──┼─────────┤
│ 7  │B8-5062 │91年4月2日  │庚○○　│皮姆│銀色│ADD61010BR45273   │
│　  │　　　　│13時許      │　　　　│　威│　　│　                │
│　  │        │台中市忠明南│　　　　│　　│　　│                  │
│    │        │路與美村路口│        │    │    │　　　　          │
├──┼────┼──────┼────┼──┼──┼─────────┤
│ 8  │E7-7495 │91年4月10日 │邱郡萍　│日產│白色│VQ00000000　      │
│　  │        │下午14時    │　　　　│　　│　　│                  │
│    │        │台南縣鹽水鎮│        │    │    │                  │
│    │        │義稠里110-8 │        │    │    │                  │
│    │        │號          │        │    │    │                  │
├──┼────┼──────┼────┼──┼──┼─────────┤
│ 9  │8L-3161 │91年4月4日  │辰○○  │中華│銀色│4G92L7698P        │
│    │        │上午3時許   │        │三菱│    │                  │
│    │        │台中市西屯區│        │    │    │                  │
│    │        │上明三街前  │        │    │    │                  │
├──┼────┼──────┼────┼──┼──┼─────────┤
│10  │B8-7065 │91年4月4日  │田華炯  │中華│紫色│6A23SO13557       │
│    │        │上午3時許   │        │三菱│    │                  │
│    │        │台中市文心  │        │    │    │                  │
│    │        │路三段11巷口│        │    │    │                  │
└──┴────┴──────┴────┴──┴──┴─────────┘
備註：本表車牌均已丟棄，另編號7、9、10號之引擎已銷贓。
